臺灣高等法院刑事裁定                 100年度抗字第1037號
抗 告 人即
再審聲請人  尤家華
上列抗告人因聲請再審案件，不服臺灣士林地方法院中華民國10
0 年6 月16日裁定（100 年度聲再字第8 號），提起抗告，本院
裁定如下：
    主  文
抗告駁回。
    理  由
一、原裁定以：按法院認為聲請再審之程序違背規定者，應以裁
    定駁回之；又聲請再審應以再審書狀敘述理由，附其原判決
    之繕本及證據，提出於管轄法院為之，刑事訴訟法第433 條
    、第429 條分別定有明文，此為法定程式，如有違背者，法
    院自應依同法第433 條規定，以裁定駁回其再審之聲請。次
    按再審程序對於不合法律上之程式，並無準用同法第三編有
    關上訴之規定，自難謂訴訟程式之欠缺，法院應先命補正，
    聲請人除得依法另行具狀聲請再審外，關於本件程式之欠缺
    要屬無從補正（最高法院81年度臺抗字第247 號、76年度臺
    抗字第337 號、81年度臺抗字第17號、88年度臺抗字第416
    號裁定意旨參照）。查本件抗告人即再審聲請人尤家華（下
    稱抗告人）聲請再審僅提出刑事聲請再審狀，並未依法提出
    原確定判決之繕本及證據，與刑事訴訟法第429 條之規定不
    符，依上開說明，原審認其聲請再審程序違背規定，予以裁
    定駁回。經核尚無違誤。
二、抗告意旨略以：本件原審駁回抗告人聲請再審之裁定係於10
    0 年6 月28日始送達給予抗告人，有郵局國內掛號查詢資料
    為憑，惟抗告人已於100 年6 月27日已提出刑事陳報狀補呈
    原確定判決繕本，有原審法院戳章可稽，是抗告人於上開裁
    定送達生效前既已補呈原確定判決繕本，聲請再審程序即屬
    合法，原審裁定以抗告人聲請再審程序違背規定，予以駁回
    ，自有違誤，為此提起抗告云云。
三、本院經查：按非當庭所為之裁定，無庸宣示，其效力自送達
    時發生，最高法院93年度台抗字第47號裁定意旨參照。本件
    原裁定於100 年6 月16日製作，未經宣示，抗告人於100 年
    6 月28日收受送達，有原審送達證書在卷為憑（見原審卷第
    11頁），抗告人於原裁定未送達生效前之100 年6 月27日再
    提出提出刑事陳報狀補呈原確定判決繕本，有原審法院戳章
    可稽（見原審卷第12頁），原審未予審酌，固有未當，惟依
    刑事訴訟法第429 條規定，聲請再審應以再審書狀敘述理由
    ，附其原判決之繕本及證據，提出於管轄法院為之，查本件
    抗告人聲請再審時僅提出刑事聲請再審狀，而其雖於原裁定
    未送達生效前之100 年6 月27日再提出刑事陳報狀補呈原確
    定判決繕本，但未提出相關證據，仍與刑事訴訟法第429 條
    之規定不符，並不影響上開原審裁定之結果。抗告人抗告理
    由，執此指摘原裁定不當，為無理由，應予駁回。另本件抗
    告人所犯公然侮辱罪係不得上訴第三審案件，依刑事訴訟法
    第405 條、第415 條但書規定，其對本院之裁定，不得再行
    抗告，附此敘明。
據上論斷，應依刑事訴訟法第412條，裁定如主文。
中    華    民    國   100    年    9     月    20    日
                  刑事第十五庭  審判長法  官  沈宜生
                                      法  官  林明俊
                                      法  官  吳炳桂
以上正本證明與原本無異。
不得抗告。
                                      書記官  劉育君
中    華    民    國   100    年    9     月    22    日